【裁判字號】    99,易,1706
【裁判日期】    990730
【裁判案由】    贓物等
【裁判全文】
臺灣臺北地方法院刑事判決              99年度易字第1706號
公  訴  人  臺灣臺北地方法院檢察署檢察官
被      告  乙○○
            丁○○
上列被告等因竊盜等案件，經檢察官提起公訴（99年度偵字第
5885、11117號），本院判決如下：
    主  文
乙○○攜帶兇器毀壞門扇竊盜，累犯，處有期徒刑捌月，扣案之
固定鉗壹支沒收之；又竊盜，累犯，處有期徒刑伍月。應執行有
期徒刑壹年，扣案之固定鉗壹支沒收之。
丁○○牙保贓物，累犯，處有期徒刑肆月，如易科罰金，以新臺
幣壹千元折算壹日。
    事  實
一、乙○○前因施用毒品案件，經臺灣板橋地方法院以94年度訴
    字第2909號判處有期徒刑1年確定；又犯竊盜案件，經該院
    以95年度簡上第247號判處有期徒刑3年3月確定。上開二案
    件，復經該院以96年聲字第1899號裁定定應執行有期徒刑4
    年，嗣因中華民國九十六年罪犯減刑條例公布施行，再經同
    院以96年度聲減字第4338號裁定減刑後並定應執行有期徒刑
    3年7月15日，於98年5月26日因縮短刑期假釋出監並交付保
    護管束，於民國98年12月8日保護管束期滿，假釋未經撤銷
    ，視為執行完畢。丁○○前因施用毒品案件，經本院以96年
    度訴字第447號判決分別判處有期徒刑10月及4月，並定應執
    行刑為1年2月，嗣經臺灣高等法院以96年度上訴字第2446號
    判決撤銷原判決，分別自為判決且減刑為有期徒刑5月、2月
    ，並定應執行刑為6月確定，於97年9月26日縮刑期滿執行完
    畢。
二、乙○○仍不知悔改，竟意圖為自己不法之所有，於98年12月
    18日清晨6時35分許，攜帶其所有客觀上足以對於人之生命
    、身體、安全構成威脅而屬兇器之紅色固定鉗1支，以上開
    固定鉗破壞甲○○位於臺北市○○區○○路1段104號5樓住
    處之大門門鎖後，由該大門侵入屋內，竊取甲○○所有之華
    碩牌筆記型電腦1台及輕鋼架用竹竿槍、銅器飾品各1組。嗣
    因甲○○適時起床發現乙○○正在家中客廳翻箱倒櫃搜刮財
    物，乙○○見狀旋奪門而出，經甲○○隨後追緝，在3樓樓
    梯間拉住乙○○衣服，乙○○為求順利逃逸，即脫去外套並
    遺落附表所示3個背包於現場，經警據報到場處理，並在前
    開3個背包內扣得如附表所示之物，始悉上情。
三、乙○○與丁○○於98年12月25日下午4時許，相偕前往臺北
    市○○區○○街12號公寓前，等候真實姓名年籍不詳之藥頭
    ，欲向其購買毒品施用，因該藥頭逾20分鐘仍未出現，乙○○遂上樓查看藥頭是否居住在該棟公寓。然乙○○於同日下
    午4時30分至40分許，見丙○○位於臺北市○○區○○街12
    號之2、5樓住處之大門門鎖已遭人破壞，竟意圖為自己不法
    之所有而侵入其內，竊取丙○○所有之華碩牌筆記型電腦1
    台、茶葉半斤、現金25000元、丙○○及其配偶林錢、兒子
    郭文瀚之護照與台胞證各1本、林錢之安泰銀行支票簿1本等
    物，得手後，乙○○旋下樓將其行竊之事告知丁○○，並將
    竊得之華碩牌筆記型電腦1台交付基於收受贓物犯意之丁○○予以收取後，由丁○○代為尋覓買主，持往臺北縣中和市
    ○○路與中興路口之跳蚤店，以3500元變賣該台筆記型電腦
    ，得款用以抵償乙○○積欠之債務。嗣林錢於同日晚間21時
    40分返家發現遭竊，始報警查悉上情。
四、案經甲○○訴由臺北市政府警察局文山第一分局及丙○○訴
    由臺北市政府警察局文山第二分局報告臺灣台北地方法院檢
    察署檢察官偵查起訴。
    理  由
壹、程序方面：
    按本件被告乙○○、丁○○所犯係死刑、無期徒刑、最輕本
    刑為3年以上有期徒刑以外之罪，其於準備程序就前揭被訴
    事實為有罪之陳述，經法官告知簡式審判程序之旨，並聽取
    被告與公訴人之意見後，本院認無不得或不宜改依簡式審判
    程序進行之處，爰依刑事訴訟法第273條之1第1項之規定，
    裁定本件由受命法官獨任進行簡式審判程序，合先敘明。
貳、實體方面：
一、上述事實，業據被告乙○○、丁○○坦承不諱，核與告訴人
    甲○○、丙○○於警詢中指訴失竊之情節相符（99年度偵字
    第5885號偵查卷第4至5頁、99年度偵字第11117號偵查卷第
    9至11頁），並有扣押物品目錄表、贓物認領保管單、扣案
    物品照片24張、臺北市○○區○○街12號前之監視錄影畫面
    翻拍照片12張、現場勘察照片20張（99年度偵字第5885號偵
    查卷第9至10頁、第15至26頁、99年度偵字第11117號偵查卷
    第12至13頁、第19至28頁）在卷可稽。本案事證明確，被告
    之犯行堪予認定，應依法論科。
二、按攜帶兇器竊盜罪，係以行為人攜帶兇器竊盜為其加重條件
    ，此所謂兇器，其種類並無限制，凡客觀上足對人之生命、
    身體、安全構成威脅，具有危險性之兇器均屬之，且祇須行
    竊時攜帶此種具有危險性之兇器為已足，並不以攜帶之初有
    行兇之意圖為必要，最高法院79年度台上字第5253號判例可
    資參照。次按刑法第321條第1項第2款所謂毀越門扇，其「
    越」指逾越而言，如係從門走入或開鎖啟門入室，均不得謂
    為逾越門扇，原判決認定被告等係於日間開門侵入王友之住
    宅竊取其財物，既係開門入室，即不成立逾越門扇(或安全
    設備)竊盜之罪，最高法院77年台上字第1130號判決可資參
    照。查本件被告乙○○就犯罪事實二、之犯行所使用之固定
    鉗，係金屬製品，質硬而型尖，客觀上足以危害他人生命、
    身體之安全，屬兇器無訛。而被告乙○○就犯罪事實三、之
    犯行，係趁告訴人丙○○住處大門門鎖已遭破壞後，開門入
    內而為之。是核被告乙○○所為，係犯刑法第321條第1項第
    2 、3款之加重竊盜罪及同法第320條第1項之普通竊盜罪。
    被告丁○○所為，係犯刑法第349條第2項之牙保贓物罪。公
    訴人雖認雖認被告乙○○於98年12月25日之犯行，為刑法第
    321條第1項第2款之加重竊盜罪，惟依上開說明，即非該款
    所謂之踰越門扇，自不成立該罪，是起訴書認被告係犯同法
    第321條第1項第2項之加重竊盜罪，即有未合，然被告乙○○竊取財物之基本事實既屬同一，在本院已依刑事訴訟法第
    95條第1款告知當事人本件變更起訴法條之旨，使得行使訴
    訟上之攻擊、防禦權後，自應由本院依刑事訴訟法第300條
    之規定，變更起訴法條。又被告乙○○於98年12月25日之犯
    行，係以一竊盜行為，竊取數人所有之財物，侵害數法益，
    為想像競合犯，依刑法第55條規定，應從一重處斷。被告乙○○所為2次犯行，時間有異，犯意各別，應分論併罰。查
    被告乙○○、丁○○均有如事實欄所載論罪科刑執行完畢之
    前案紀錄，有臺灣高等法院被告前案紀錄表附卷可稽，其前
    受徒刑之執行完畢後，於5年以內故意再犯本件有期徒刑以
    上之罪，均為累犯，應依刑法第47條第1項之規定，加重本
    刑。爰審酌被告乙○○、丁○○分別有前揭如事實欄所載之
    前科、素行並非良好，竟分別為本件竊盜及牙保贓物之犯行
    ，被告乙○○尚值壯年卻不知進取而起意竊取他人財物及所
    竊得之財物價值、被告丁○○牙保贓物之所得，犯罪後坦承
    犯行，態度良好、犯罪之動機、目的、手段等一切情狀，就
    被告乙○○部分量處如主文第1項所示之刑，被告丁○○量
    處如主文第2項所示之刑，並就被告丁○○部分諭知易科罰
    金之折算標準，以示懲儆。扣案之紅色固定鉗，為被告乙○○有供犯罪所用之物，爰依刑法第38條第1項第2款規定宣告
    沒收。另扣案之紅色尖嘴鉗、六角板手各1支，被告供稱是
    用來修車之用具，並未供以行竊之用，且起訴書亦僅載明被
    告係以固定鉗破壞大門門鎖而行竊，並未認定被告如何使用
    紅色尖嘴鉗、六角板手供以行竊，爰不依法併予宣告沒收，
    附此敘明。
據上論斷，應依刑事訴訟法第273條之1第1項、第299條第1項前
段、第300條，刑法第320條第1項、第321條第1項第2款、第3款
、第349條第2項、第55條、第47條第1項、第41條第1項、第51條
第5款、第38條第1項第2款，刑法施行法第1條之1，判決如主文
。
本案經檢察官高維駿到庭執行職務。
中    華    民    國    99    年    7     月    30    日
                  刑事第七庭    法  官  章曉文
以上正本證明與原本無異。
如不服本判決應於收受送達後10日內向本院提出上訴書狀，並應
敘述具體理由；其未敘述上訴理由者，應於上訴期間屆滿後20日
內向本院補提理由書（均須按他造當事人之人數附繕）「切勿逕
送上級法院」。
                                書記官  林義盛
中    華    民    國    99    年    7     月    30    日
附表：
┌─┬───────────────────────────┐
│一│MDIVTBLAIVC牌黑色背包，內有黑色皮夾1個（含12800元現   │
│  │金、臺灣宜蘭監獄假釋證明書1張、針筒1支、第一級毒品海  │
│  │洛因1包（淨重0.78公克）、第二級毒品安非他命1包（淨重  │
│  │0.34公克）、吸食器1組、悠遊卡1張。                    │
├─┼───────────────────────────┤
│二│黑色袋子1個（內有大支紅色固定鉗、紅色尖嘴鉗、六角板   │
│  │手各1支、套筒1組、鑰匙2串、黑色襯衫及外套各1件等物）  │
│  │。                                                    │
├─┼───────────────────────────┤
│三│黑色袋子1個（內有衣服1袋、黑色皮鞋1雙、裝顯微鏡之盒   │
│  │ 子1個等物）。                                        │
└─┴───────────────────────────┘
附錄本案論罪科刑法條：
中華民國刑法第320條
意圖為自己或第三人不法之所有，而竊取他人之動產者，為竊盜
罪，處5 年以下有期徒刑、拘役或5 百元以下罰金。
意圖為自己或第三人不法之利益，而竊佔他人之不動產者，依前
項之規定處斷。
前二項之未遂犯罰之。
中華民國刑法第321條
犯竊盜罪而有左列情形之一者，處6月以上、5年以下有期徒刑：
一、於夜間侵入住宅或有人居住之建築物、船艦或隱匿其內而犯
    之者。
二、毀越門扇、牆垣或其他安全設備而犯之者。
三、攜帶兇器而犯之者。
四、結夥三人以上而犯之者。
五、乘火災、水災或其他災害之際而犯之者。
六、在車站或埠頭而犯之者。
前項之未遂犯罰之。
中華民國刑法第349條
收受贓物者，處3年以下有期徒刑、拘役或5百元以下罰金。
搬運、寄藏、故買贓物或為牙保者，處5年以下有期徒刑、拘役
或科或併科1千元以下罰金。
因贓物變得之財物，以贓物論。

司法院資訊處製作；財團法人民間司法改革基金會備份。
